cs: Oblečení a doplňky > Oblečení > Pánské spodní olečení > Pánské spodní prádlo: Boxerky; Šortky boxerky; Slipy; Bokové trenýrky; Jockstrapy; Boxerky s delší nohavičkou; Tanga; Cestovní kufry; Spodky krátké
pt-PT: Acessórios e vestuário > Vestuário > Roupa íntima masculina > Roupa interior masculina: Cuecas boxer; Boxers calção; Cueca; Cuecas hipster; Jockstraps; Boxers de meia perna; Tangas; Baús; Calções interiores
fi: Vaatteet ja asusteet > Vaatteet > Miesten alusvaatteet > Miesten alushousut: Bokserialushousut; Bokserishortsit; Lyhyet alushousut; Hipsterit; Takaa avoimet alushousut; Keskipitkät alushousut; Thongit; Arkut; Alusshortsit
sl-SI: Oblačila in dodatki > Oblačila > Moško spodnje perilo > Moško spodnje perilo: Spodnje kratke hlače; Kratke boksarice; Spodnje hlačke; Hipster hlačke; Suspenzorji; Spodnje hlačke s podaljšano hlačnico; Tange; Oprijete spodnje hlače; Podhlače
da: Tøj og tilbehør > Tøj > Undertøj til mænd > Herreundertøj: Boksertrusser; Boxershorts; Trusser; Hipsters; Jockstraps; Midway-trusser; G-strenge; Kufferter; Undershorts
sv: Kläder och accessoarer > Klädsel > Underkläder för män > Herrunderkläder: Boxerkalsonger; Boxershorts; Herrunderbyxor; Hipsters; Jockstraps; Medelhöga herrunderbyxor; Stringtrosor; Kalsonger; Undershorts
en: Apparel & Accessories > Clothing > Men's Undergarments > Men's Underwear: Boxer Briefs; Boxer Shorts; Briefs; Hipsters; Jockstraps; Midway Briefs; Thongs; Trunks; Undershorts
zh-CN: 服饰与配饰 > 服装 > 男士内衣裤 > 男士内衣: 平角内裤; 平角短内裤; 三角裤; 低腰内裤; 护裆; 长腿四角裤; 丁字裤; 大衣箱/储物箱; 男用短衬裤
ru: Одежда, обувь и аксессуары > Одежда > Мужское белье > Мужские трусы: Боксеры-брифы; Боксеры-шорты; Брифы; Трусы-хипстеры; Джоки; Удлиненные брифы; Тонг; Транки; Трусы-шорты
de: Bekleidung & Accessoires > Bekleidung > Herrenunterkleidung > Herrenunterwäsche: Boxer Briefs; Boxer-Shorts; Slips; Hipster; Jockstraps; Extra lange Boxershorts; Tangas; Trunks; Radlerhosen
pt-BR: Vestuário e acessórios > Roupas > Roupas íntimas masculinas > Roupas de baixo masculinas: Cuecas boxer; Shorts boxer; Cuecas; Cuecas hipster; Suportes atléticos; Cuecas boxer perna longa; Tangas; Baús; Calções de baixo
ko: 의류/액세서리 > 의류 > 남성 내의 > 남성 속옷: 복서 브리프; 복서 반바지; 브리프; 힙스터; 남성용 국부 보호대; 미드웨이 브리프; 끈 팬티; 트렁크; 속반바지
hr-HR: Odjeća i modni dodaci > Odjeća > Muško donje rublje > Donje rublje za muškarce: Uske bokserice; Kratke hlače bokserice; Gaćice; Hipster gaćice; Jockstrap gaće; Srednje dugačke gaće; Tange; Kraće uske bokserice; Pothlače
nl: Kleding en accessoires > Kleding > Herenonderkleding > Herenondergoed: Boxers; Boxershorts; Slips; Hipsters; Toques; Midway-slips; Strings; Zwembroek; Korte onderbroeken
hu: Ruházat és kiegészítők > Ruházat > Férfi alsóneműk > Férfi-fehérnemű: Boxernadrágok; Boxeralsók; Alsónadrágok; Csípőalsók; Szuszpenzor-alsók; Hosszabb alsónadrágok; Tangák; Passzos alsónadrágok; Rövid alsónadrágok
pl: Ubrania i akcesoria > Odzież > Bielizna męska > Bielizna dla mężczyzn: Bokserki typu boxer-briefs; Bokserki luźne; Majtki; Hipstery; Jockstrapy; Bokserki midway briefs; Stringi; Kąpielówki; Spodenki
lt-LT: Apranga ir aksesuarai > Drabužiai > Vyriški apatiniai drabužiai > Vyriški apatiniai: Bokso trumpikės; Bokso šortai; Trumpikės; Pailgintos kelnaitės; Bandažai; Trumpikės iki pusės šlaunų; Kelnaitės su juostele; Laisvos kelnaitės; Apatiniai šortai
es: Ropa y accesorios > Prendas de vestir > Ropa interior de caballero > Ropa interior de hombre: Calzoncillos bóxer; Pantalones cortos estilo bóxer; Calzoncillos; Calzoncillos hipster; Suspensorios; Calzoncillos intermedios; Tangas; Baúles; Pantalón elástico
nb: Klær og tilbehør > Klesplagg > Underplagg for menn > Undertøy for menn: Boksertruser; Boksershorts; Underbukser; Hipstere; Jockstraps; Mellomlange herretruser; Tanga; Boksere med korte ben; Undershorts
zh-TW: 服飾與配件 > 衣著 > 男用內著 > 男用內衣褲: 貼身四角褲; 平角內褲; 三角褲; 低腰平口內褲; 運動後空內褲; 中長四角褲; 丁字褲; 大型硬殼箱; 內著短褲
sk-SK: Oblečenie a doplnky > Oblečenie > Pánske spodné prádlo > Pánska spodná bielizeň: Boxerky; Šortkové boxerky; Slipy; Hipster nohavičky; Otvorené slipy; Dlhé boxerky; Tangá; Trenky; Boxerky
bg-BG: Облекло и аксесоари > Облекло > Мъжки долни дрехи > Мъжко бельо: Тесни боксерки; Боксерки тип „шорти“; Слипове; Полубоксерки; Бандажи; Средно дълги боксерки; Прашки; Къси боксерки; Долни гащи
el: Ένδυση και αξεσουάρ > Ενδύματα > Εσώρουχα για άνδρες > Ανδρικά εσώρουχα: Μπόξερ Briefs (σλιπ); Σλιπ τύπου μποξέρ; Ανδρικά Briefs; Εσώρουχα hipster; Ανδρικά Jockstraps; Εσώρουχα Midway Briefs; Στρινγκ; Κοντά μποξεράκια (Trunks); Εσώρουχα σορτς
it: Abbigliamento e accessori > Abbigliamento > Biancheria intima da uomo > Intimo da uomo: Boxer slip; Boxer larghi; Slip; Slip a vita bassa; Sospensori; Slip a mezza gamba; Tanga; Boxer; Mutande
fr: Vêtements et accessoires > Vêtements > Dessous pour hommes > Sous-vêtements pour hommes: Caleçons; Caleçons boxeurs; Slips; Hipsters; Jockstraps; Slips longs; Strings; Malles; Sous-shorts
ja: ファッション・アクセサリー > 衣料品 > 男性用下着 > 男性用の下着: ボクサーブリーフ; ボクサーショーツ; ブリーフ; ヒップスター; ジョックストラップ; ミッドウェイブリーフ; Tバック; トランク; アンダーショーツ
ro-RO: Îmbrăcăminte și accesorii > Îmbrăcăminte > Lenjerie de corp pentru bărbați > Lenjerie pentru bărbați: Chiloți tip boxer; Boxeri; Chiloți; Chiloți hipster; Suspensoare; Chiloți medii; Chiloți tanga; Pantaloni scurți; Pantaloni scurți tip lenjerie
tr: Kıyafet ve Aksesuarlar > Giyim Eşyaları > Erkek İç Çamaşırları > Erkek İç Giyim: Boxer Külot; Boxer Şortlar; Külot; Hipster külotlar; Suspansuvar; Midway Külot; Tangalar; Sandıklar; Boxer Şortlar
th: เสื้อผ้าและเครื่องประดับ > เสื้อผ้า > ชุดชั้นในชาย > กางเกงชั้นในชาย: กางเกงชั้นในทรงบ็อกเซอร์; กางเกงขาสั้นทรงบ็อกเซอร์; กางเกงชั้นใน; กางเกงในทรงฮิปสเตอร์; จ็อกสแตรป; กางเกงในทรงมิดเวย์; กางเกงชั้นในแบบธอง; หีบ; กางเกงขาสั้นชั้นใน
vi: Quần áo & Phụ kiện > Quấn áo > Quần áo lót nam > Đồ lót nam: Quần đùi nhỏ; Quần đùi ống rộng; Quần sịp; Quần lót nam cạp trễ; Quần lót nam hở mông; Quần sịp dài; Quần lọt khe; Quần lót vuông; Quần lót nam